【裁判字號】    90,訴緝,36
【裁判日期】    901013
【裁判案由】    違反藥事法
【裁判全文】
台灣彰化地方法院刑事判決                            九十年度訴緝字第三六號
    公  訴  人  臺灣彰化地方法院檢察署檢察官
    被      告  乙○○
    選任辯護人  洪崇欽律師
右列被告因違反藥事法案件，經檢察官提起公訴（八十二年度偵字第二七三五號），
本院判決如左：
    主  文
乙○○明知為禁藥，而轉讓，累犯，處有期徒刑參月，如易科罰金，以參佰元折算壹
日。
安非他命壹小瓶（驗餘含包裝重肆點參壹參公克）沒收。
    事  實
一、乙○○曾於民國（下同）七十七年三月二十八日，因賭博案件，經台灣台中地方
    法院判處有期徒刑五月，同年五月六日確定，於七十七年五月三十日因易科罰金
    而執行完畢，猶不知悔改，明知化學合成麻醉藥品安非他命為行政院衛生署列管
    之禁藥，竟仍於八十一年九月二十三日附近，在彰化縣彰化市○○○路三六四號
    「五顆星理容院」內，將一小瓶保濟丸瓶裝之化學合成麻醉藥品安非他命（驗餘
    含包裝重四．三一三公克）轉讓予甲○○吸用。迄於八十一年九月廿五日晚間十
    一時許，甲○○因另涉吸用麻醉藥品管理條例案件，在上址「五顆星理容院」四
    樓靠馬路第一間房間內，為警查獲，並扣得甲○○所有之上開安非他命一瓶（驗
    餘含包裝重四．三一三公克），甲○○始供出上情。
二、案經彰化縣警察局彰化分局報請臺灣彰化地方法院檢察署檢察官偵查起訴。
    理  由
一、訊據被告乙○○矢口否認有何右揭犯行，辯稱：伊雖曾於「五顆星理容院」內當
    過理容小姐，但伊並不認識甲○○與涂芬玉二人，更未曾將一小瓶安非他命免費
    贈與甲○○吸用云云。然查：證人甲○○業於八十一年九月二十六日警訊時供稱
    ：「警方查獲的安非他命一瓶約０．八公克，是五顆星理容院內的十一號小姐（
    即乙○○）給我的。她沒有向我收錢。」等語；復於偵查中再一次證稱：「（你
    在警局中為何說乙○○（十一號小姐）賣過安非他命給你？）當時我是說她離開
    時丟一瓶安非他命給我，我沒有說她賣給我。」等語（見偵查卷第十二、十三頁
    ），另目擊證人涂芬玉亦於偵查中證稱：「（你曾見過乙○○拿安非他命給甲○
    ○否？）約半年前，在五顆星理容院內見乙○○拿過一次安非他命予甲○○。」
    等語，況證人甲○○、涂芬玉二人與乙○○曾係友人或同事關係，平日並無怨隙
    ，苟非實情，證人甲○○及涂芬玉斷無虛詞誣構之理，其所指證應可採信。再者
    ，甲○○於上揭時地為警查獲時所持有之塑膠瓶內含類白色結晶體，經送驗結果
    發現確屬甲基安非他命乙節，亦有行政院衛生署藥物食品檢驗局檢驗成績書一紙
    附於臺灣彰化地方法院檢察署八十一年度偵字第七０九三號偵查卷第三十四頁可
    稽。綜上，被告乙○○上開所辯，要屬事後諉卸刑責之飾詞，洵無可取。本案事
    證已臻明確，被告犯行至堪認定，應依法論科。
二、按毒品危害防制條例業於八十七年五月二十日公布，於同年月二十二日施行，並
    將安非他命列為第二級毒品，是被告犯罪後法律已有變更，經比較藥事法第八十
    三條第一項及毒品危害防制條例第八條第二項之規定，以舊法對被告有利，依刑
    法第二條第一項但書規定，應依藥事法第八十三條第一項處斷。其持有安非他命
    之低度行為，為讓轉之行為所吸收，不另論罪。又被告前曾犯賭博罪，經法院判
    處有期徒刑五月確定，於七十七年五月三十日因易科罰金而執行完畢，有臺灣彰
    化地方法院檢察署刑案資料查註紀錄表乙份附卷可稽，五年內再犯有期徒刑以上
    之本罪，為累犯，應加重其刑。爰審酌被告之品行、犯罪之動機、智識程度、目
    的、手段、轉讓之數量及犯後之態度等一切情狀，量處如主文所示之刑，並喻知
    易科罰金罰金之折算標準，以示懲儆。被告乙○○轉讓之安非他命一小瓶（驗餘
    含包裝重四．三一三公克），係違禁物，應依法宣告沒收。
三、又被告為前開犯罪行為後，刑法第四十一條已於九十年一月十日修正公布，經比
    較修正前後之規定，以修正後之新法較有利於被告，爰依刑法第二條第一項前段
    規定，適用修正後之刑法第四十一條第一項前段，而諭知易科罰金之折算標準，
    附此敘明。
四、據上論斷，應依刑事訴訟法第二百九十九條第一項前段，藥事法第八十三條第一
    項，刑法第二條第一項、第十一條前段、第四十七條、第四十一條第一項、第三
    十八條第一項第一款，罰金罰鍰提高標準條例第二條，判決如主文。
本案經檢察官林俞妙到庭執行職務。
中      華      民      國    九  十    年      十      月    十  三    日
                                  臺灣彰化地方法院刑事第二庭
                                      法      官  康  弼  周
右正本證明與原本無異。
如不服本判決，應於判決送達後十日內向本院提出上訴狀( 須附繕本 )。
                                      法院書記官  莊  金  屏
中      華      民      國    九  十    年     十一     月     二十二   日
藥事法第八十三條
明知為偽藥或禁藥，而販賣、供應、調劑、運送、寄藏、牙保、轉讓或意圖販賣而陳
列者，處五年以下有期徒刑，得併科新臺幣十萬元以下罰金。
犯前項之罪，因而致人於死者，處七年以上有期徒刑，致重傷者，處一年以上七年以
下有期徒刑。
因過失犯第一項之罪者，處一年以下有期徒刑、拘役或新臺幣十萬元以下罰金。
第一項之未遂犯罰之。


司法院資訊處製作；財團法人民間司法改革基金會備份。
